【裁判字號】    89,易,1548
【裁判日期】    890608
【裁判案由】    傷害等
【裁判全文】
臺灣板橋地方法院刑事判決                        八十九年度易字第一五四八號
    公  訴  人  臺灣板橋地方法院檢察署檢察官
    被      告  甲○○
                乙○○
右列被告因傷害等案件，經檢察官提起公訴（八十八年度偵字第二二三九六號），本
院判決如左：
    主  文
甲○○以強暴使人行無義務之事，處拘役伍拾日，如易科罰金以參佰元折算壹日；又
傷害人之身體，處有期徒刑柒月。
乙○○損壞車號Ｈ０－八八０九號汽車左前座旁車窗玻璃，足以生損害於他人，處罰
金壹佰元，如易服勞役以壹佰元折算壹日，緩刑貳年。
    事  實
一、甲○○與原任職之臺北縣中和市○○路一九四巷四號和興塑膠股份有限公司（下
    稱和興公司）發生勞資糾紛，為該公司解僱，心生不滿，即於民國（下同）八十
    八年五月二十七日十時三十分許，前往上址和興公司營業所，未經該公司會計乙
    ○○之同意，即為查看行事曆內容，基於使人行無義務之事之犯意，強行取走乙
    ○○所有之記載甲○○缺失之行事曆（甲○○尚無不法所有意圖），旋準備駕駛
    車號Ｈ０－八八０九號廂型車離去，然為乙○○趨前攔阻，甲○○竟基於傷害犯
    意，強行開動車輛，致乙○○不及閃避，僅能抓住車前雨刷攀懸於車首，嗣車輛
    行進至和興公司庭院外，甲○○始行停車，乙○○因雨刷斷裂而跌下，受有兩側
    下肢挫傷之傷害，甲○○立即倒車駕車離開，乙○○情急之下，亦萌生毀損犯意
    ，拾取地上石頭擲向甲○○駕駛之上開廂型車，致使該車左前座旁車窗玻璃受有
    輕微破裂之毀損，足生損害於甲○○。
二、案經被害人甲○○、乙○○訴由臺北縣警察局中和分局報請台灣板橋地方法院檢
    察署檢察官偵查起訴。
    理  由
一、訊據被告甲○○固坦承取走乙○○執有行事曆之情事，然否認強制及傷害犯行，
    辯稱：是乙○○自己同意伊取走行事曆，是乙○○強行擋在伊車前拉扯雨刷，乙
    ○○並未攀懸於伊車前，乙○○所受傷害是自己摔倒受傷云云。被告乙○○於本
    院審理時則坦承犯行，供承拾取東西丟擲被告甲○○駕駛之廂型車，惟曾於偵訊
    中否認有發生毀損結果，辯稱：伊不知有沒丟中云云。
二、經查：右開犯罪事實業經被告二人於警偵訊時相互指證歷歷，乙○○於警訊時指
    稱：因甲○○與我服務的和興公司發生勞資糾紛，遭公司解僱，他於二十七日返
    回公司時，將我的行事曆拿走，當我追出去時，我雙手抓著車子雨刷，他將車往
    前開，我被拖行約五、六十公尺，便跌倒在車頭前，受傷後他便倒車離去等語（
    見偵查卷第三頁背面警訊筆錄）；於偵訊時陳稱：他（甲○○）未經我同意拿走
    行事曆，他開廂型車，我因沒東西抓，才抓其雨刷，他將我拖行約五、六十公尺
    ，我才摔下來等語（見偵察卷第二十四頁背面偵訊筆錄）於本院庭訊中亦指稱：
    我擋在他車前要拿回行事曆時，他（指被告甲○○）就強行將車開走，我就掛在
    他車上，他車子還往前開了五、六十公尺，看我跌倒後，他才倒車離開，我怕他
    車會壓過來，情急之下才拿石頭砸他車子等語（見本院八十九年五月二十五日審
    理筆錄）。證人詹長達於偵訊時結證稱：我知道甲○○走出來，乙○○跟著走出
    來，好像要跟他要東西，甲○○上車並欲將車開走，陸小姐要拿東西，不讓他開
    車．．．．．．我看到陸小姐擋在前面，陸小姐用手張開擋在前面，我趕快跑過
    去怕他被車撞到，我聽到陸小姐叫甲○○把東西拿下來還她，當時車子好像推著
    被告乙○○在走一樣，後來趕到公司外發現被告乙○○跌在地上，被告甲○○繞
    過而離開等語（見偵查卷第三一背面偵訊筆錄），核與被告乙○○指訴相符，且
    被告乙○○因跌倒受有兩側下肢挫傷之傷害，而其拾取石頭丟擲車號Ｈ０－八八
    ０九號廂型車，造成該車左前座旁車窗玻璃受有輕微破裂之毀損，亦分別有祥安
    醫院甲種診斷證明書乙紙，及顯示車號Ｈ０－八八０九號廂型車毀損情形之照片
    乙張在卷足資佐證，被告甲○○辯稱：是乙○○自己同意伊取走行事曆，又強行
    擋在伊車前拉扯雨刷，乙○○並未攀懸於伊車前，乙○○所受傷害是自己摔倒受
    傷云云；及被告乙○○於偵訊中否認有毀損結果，均不足採信，本件事證明確，
    被告二人犯行均堪認定。
三、核被告甲○○所為係犯刑法第三百零四條強制罪及同法第二百七十七條第一項傷
    害罪；被告乙○○所為則犯同法第三百五十四條毀損罪。被告甲○○所犯上開二
    罪間，行為互殊，犯意各別，應分論併罰。另公訴意旨略稱：被告甲○○準備駕
    廂型車離去，然為乙○○所攔阻，甲○○竟基於傷害之犯意，強行開動車輛，致
    乙○○不及閃避，懸掛在車前雨刷上，精神受有莫大恐懼，嗣車輛行進至公司外
    甲○○始停車，乙○○因雨刷斷裂而跌下，受有兩側下肢挫傷之傷害等語，認被
    告李蕙珠尚受有所謂精神莫大恐懼之傷害。惟刑法第二百七十七條第一項傷害罪
    所稱傷害人之身體、健康，係指傷害人之生理有形組織及身體與精神之正常健全
    狀態，且須發生生理及心理機能障礙或外形變異等具體結果。本件公訴人係以情
    況證據指稱被告乙○○受有精神莫大恐懼，至於被告乙○○所謂恐懼情狀在客觀
    上是否確達精神機能發生具體障礙之程度，則乏積極佐證足以明暸，本院認此部
    分犯罪情形不能證明，起訴事實應予更正。查被告甲○○先強行將被告乙○○之
    行事曆取走，又拒絕返還之請求，強行開動車輛，致乙○○不及閃避，僅能抓住
    車前雨刷攀懸於車首，終因雨刷斷裂而跌下受有兩側下肢挫傷之傷害，惡性非淺
    ，本院審酌上情及被告乙○○所受傷害程度，被告甲○○犯罪後態度等一切情狀
    ，各量處如主文第一項所示之刑並就拘役刑諭知如易科罰金之折算標準，以資懲
    戒。另被告乙○○係因一時情急，始拾取石頭丟擲毀損被告甲○○駕駛之車輛玻
    璃，犯罪動機可憫，情節亦屬輕微，量處主文第二項所示之刑，並諭知罰金如易
    服勞役之折算標準。又被告乙○○前未曾受有期徒刑以上刑之宣告，有台灣高等
    法院檢察署刑案紀錄簡覆表可憑，其偶罹刑典，經此刑之宣告後，應知警惕而無
    再犯之虞，本院因認暫不執行其刑為當，予以宣告緩刑貳年，用啟自新。
據上論斷，應依刑事訴訟法第二百九十九條第一項前段，刑法第三百零四條、第二百
七十七條第一項、第三百五十四條，第四十一條、第四十二條第二項、第七十四條第
一款，罰金罰鍰提高標準條例第一條前段、第二條判決如主文。
本案經檢察官陳孟黎到庭執行職務
中    華    民    國      八十九        年      六      月    八        日
                                      臺灣板橋地方法院刑事第四庭
                                              法  官  陳  恒  寬
右正本證明與原本無異。
如不服本判決，應於判決送達後十日內，向本院提出上訴狀。
                                              書記官  葉  瑩  庭
中    華    民    國      八十九        年      六      月    十五      日
附錄本案所犯法條全文
刑法第二百七十七條
傷害人之身體或健康者，處三年以下有期徒刑、拘役或一千元以下罰金。
犯前項之罪因而致人於死者，處無期徒刑或七年以上有期徒刑；致重傷者
，處三年以上十年以下有期徒刑。
刑法第三百零四條
以強暴、脅迫使人行無義務之事或妨害人行使權利者，處三年以下有期徒
刑、拘役或三百元以下罰金。
前項之未遂犯罰之。
刑法第三百五十四條
毀棄、損壞前二條以外之他人之物或令致不堪用，足以生損害於公眾或他
人者，處二年以下有期徒刑、拘役或五百元以下罰金。


司法院資訊處製作；財團法人民間司法改革基金會備份。
